臺灣基隆地方法院宣示判決筆錄　　　　　 96年度訴字第721號
公　訴　人　臺灣基隆地方法院檢察署檢察官
被　　　告　乙○○
被　　　告　甲○○
被　　　告　丙○○
上列被告因違反廢棄物清理法等案件，於中華民國96年11月29日
下午4時整許，在本院第二法庭宣示判決，出席職員如下：
　　　　 法　官　齊　潔
　　　　 書記官　王月娥
　　　　 通　譯　李信良
法官起立朗讀判決主文、犯罪事實要旨、處罰條文、附記事項，
及告以上訴限制、期間並提出上訴狀之法院，且諭知記載其內容
：
一、主  文：
    乙○○、甲○○、丙○○共同未依廢棄物清理法規定領有廢
    棄物處理許可文件，從事廢棄物處理，乙○○，累犯，處有
    期徒刑柒月，減為有期徒刑參月又拾伍日，甲○○處有期徒
    刑捌月，減為有期徒刑肆月，丙○○處有期徒刑壹年，減為
    有期徒刑陸月，如易科罰金，均以新臺幣壹仟元折算壹日。
    丙○○緩刑貳年。
二、犯罪事實要旨：
    緣基隆巿信義區○○段第15-9、4-12、4-11、22、22-3（下
    稱系爭土地）等地號土地，分屬游聰明、中華民國所有，且
    均經行政院86年7月31日台86農30824號函核定，暨臺灣省政
    府以86年10月8 日府農山字第168867號公告為山坡地保育利
    用條例第3 條及水土保持法第3條第3款所稱之山坡地。丙○○係生驛企業社負責人，承攬基隆市○○路自來水加壓站供
    水工程，甲○○係工地主任，乙○○係丙○○雇用之挖土機
    司機。渠等均明知系爭土地均為山坡地保育利用條例第3 條
    及水土保持法第3條第3款所稱之他人山坡地，不得擅自占用
    ；亦明知未依廢棄物清理法之規定，向主管機關申請核發清
    除、處理許可文件，不得從事廢棄物之清除、處理業務，竟
    共同基於意圖為自己不法利益、違法占用山坡地及處理廢棄
    物之犯意聯絡，於95年11月17日起，因承攬基隆市○○路自
    來水加壓站供水工程，陸續將加壓站工程之廢土，向戰振威
    承租基隆市○○區○○段15-9地號土地堆放，罔顧於該處傾
    倒廢棄物將會嚴重破壞自然景觀生態，若颱風或暴雨來襲時
    ，更可能引致水土流失，釀成生命財產之重大損害。共佔用
    深美段4-12、4-11、22、22-3等地號國有土地各6.28平方公
    尺、120.48平方公尺、2.56 平方公尺、4.8平方公尺。嗣於
    96年1月16日9時30分許，在上址為基隆市政府相關單位會勘
    查獲。
三、處罰條文：
    廢棄物清理法第46條第4 款，水土保持法第32條第4 項、第
    1項，刑法第11條前段、第28條、第55條、第47條第1項、第
    41條第1項前段、第59條、第74條第1 項第1款，中華民國96
    年罪犯減刑條例第2條第1項第3款、第7條、第9條。
四、本案被告乙○○、甲○○雖與被告丙○○從事上述違法行為
    ，惟被告乙○○、甲○○係受被告丙○○雇用，受丙○○指
    示而觸法，犯罪情狀猶可憫恕，而本件為法定最低本刑有期
    徒刑1 年以上之罪，縱處以法定最低之刑，仍嫌過重，爰依
    刑法第59條之規定，減輕其刑。又查被告三人犯罪之時間，
    係在96年4 月24日之前，所犯符合中華民國96年罪犯減刑條
    例第2條第1 項所定之減刑條件，應依該減例第2條第1項3款
    之規定，減其宣告刑二分之一，故被告乙○○減為有期徒刑
    3月又15日，被告甲○○減為有期徒刑4月，被告丙○○減為
    有期徒刑6 月。另被告丙○○並無前科，有臺灣高等法院被
    告前案紀錄表1 份在卷可稽，兼衡被告犯罪動機、手段、所
    生危害及犯後坦承犯行，表示有悔意等一切情狀，認為給予
    被告丙○○前述刑度及緩刑之諭知，並無不當。故被告與檢
    察官之協商合意並無刑事訴訟法第455條之4第1 項所列之各
    款情形，本院爰不經言詞辯論，於協商合意範圍內為協商判
    決。
五、協商判決除有刑事訴訟法第454條之4第1項第1款於本訊問程
    序終結前，被告撤銷協商合意或檢察官撤回協商聲請者；第
    2款被告協商之意思非出於自由意志者；第4款被告所犯之罪
    非第455條之2第1項所定得以協商判決者；第6款被告有其他
    較重之裁判上一罪之犯罪事實者；第7 款法院認應諭知免刑
    或免訴、不受理者情形之一，及違反同條第2 項「法院應於
    協商合意範圍內為判決；法院為協商判決所科之刑，以宣告
    緩刑或2 年以下有期徒刑、拘役或罰金為限」之規定者外，
    不得上訴。
六、如有前項所規定得提起上訴之例外情形，而不服本件判決，
    得自收受判決送達之日起10日內，向本院提出上訴書狀，上
    訴於第二審法院。
中　　華　　民　　國　　96　　年　　11　　月　　29　　日
                        臺灣基隆地方法院刑事第四庭
                              書 記 官  王月娥
                              法    官  齊  潔
以上正本證明與原本無異。
本判決除有刑事訴訟法第455條之4第1項第1款、第2款、第4款、
第6款、第7款所定情形之一，或違反同條第2項規定者外，不得
上訴。
如有前揭除外情形，對於本件判決如有不服，應於收受送達後10
日內，向本院提出上訴書狀，上訴於臺灣高等法院，並按他造當
事人之人數附具繕本。
中　　華　　民　　國　　96　　年　　11　　月　　29　　日
                              書 記 官  王月娥
附錄論罪法條
廢棄物清理法第46條
有下列情形之一者，處1年以上5年以下有期徒刑，得併科新臺幣
3百萬元以下罰金：
一、任意棄置有害事業廢棄物。
二、事業負責人或相關人員未依本法規定之方式貯存、清除、處
    理或再利用廢棄物，致污染環境。
三、未經主管機關許可，提供土地回填、堆置廢棄物。
四、未依第41條第1 項規定領有廢棄物清除、處理許可文件，從
    事廢棄物貯存、清除、處理，或未依廢棄物清除、處理許可
    文件內容貯存、清除、處理廢棄物。
五、執行機關之人員委託未取得許可文件之業者，清除、處理一
    般廢棄物者；或明知受託人非法清除、處理而仍委託。
六、公民營廢棄物處理機構負責人或相關人員、或執行機關之人
    員未處理廢棄物，開具虛偽證明。
水土保持法第32條
在公有或私人山坡地或國、公有林區或他人私有林區內未經同意
擅自墾殖、占用或從事第8條第1項第2款至第5款之開發、經營或
使用，致生水土流失或毀損水土保持之處理與維護設施者，處六
個月以上5 年以下有期徒刑，得併科新台幣60萬元以下罰金。但
其情節輕微，顯可憫恕者，得減輕或免除其刑。
前項情形致釀成災害者，加重其刑至二分之一；因而致人於死者
，處5年以上12年以下有期徒刑，得併科新台幣1百萬元以下罰金
；致重傷者，處3 年以上10年以下有期徒刑，得併科新台幣80萬
元以下罰金。
因過失犯第1項之罪致釀成災害者，處1年以下有期徒刑，得併科
新臺幣60萬元以下罰金。
第1項未遂犯罰之。
犯本條之罰者，其墾殖物、工作物、施工材料及所使用之機具沒
收之。
